【裁判字號】    89,毒抗,774
【裁判日期】    890915
【裁判案由】    聲請強制戒治
【裁判全文】
臺灣高等法院臺中分院刑事裁定                民國八十九年度毒抗字第七七四號
    抗  告  人
    即  被  告  甲○○
右抗告人因違反毒品危害防制條例案件，經檢察官聲請強制戒治，不服臺灣彰化地方
法院中華民國八十九年九月十五日第一審裁定（八十九年度毒聲第四三六八號，聲請
案號：臺灣彰化地方法院檢察署八十九年度聲戒字第一○四七號；偵查案號：八十九
年度毒偵字第四○三七號），提起抗告，本院裁定如左：
    主    文
抗告駁回。
    理    由
一、按三犯施用第一級毒品或施用第二級毒品之罪，應由檢察官聲請法院裁定先令入
    戒治處所施以強制戒治，毒品危害防制條例第二十條第三項定有明文。
二、經查，抗告人甲○○前因施用毒品案件，經原審裁定送觀察勒戒後，認無繼續施
    用毒品傾向，由彰化地方法院檢察署於民國（下同）八十七年十一月十六日以八
    十七年度偵緝字第三○五號為不起訴處分確定在案，後復於八十八年間因施用第
    二級毒品安非他命案件，經觀察、勒戒後，認有繼續施用毒品之傾向，而由原審
    法院裁定令入戒治處所施以強制戒治，於八十九年三月十七日戒治期滿，而施用
    毒品之刑事案件部分，復經原審法院八十八年度易字第五○五號判處有期徒刑六
    月確定在案；詎其於戒治期滿出所後，猶不知悔改，於八十九年八月十日或其前
    四日某時，在不詳處所，施用第二級毒品安非他命一次。為警於八十九年八月十
    日十五時許，持搜索票在其彰化縣伸港鄉○○村○○路○段三四一巷十號住處查
    獲，並扣得殘留安非他命殘渣塑膠袋一個。抗告人於偵查中雖矢口否認上開犯行
    ，惟經警採其尿液送驗結果，係呈甲基安非他命陽性反應，有彰化縣衛生局煙毒
    尿液檢驗成績書、刑案資料查註紀錄表、原審法院八十八年易字第五○五號判決
    書各一份在卷可稽，核被告即抗告人係三犯毒品危害防制條例第十條第二項之罪
    。從而，檢察官據以聲請原審法院裁定令入戒治處所施以強制戒治，原審法院依
    首開規定（原裁定誤為第二十三條第二項後段），令入戒治處所施以強制戒治，
    期間一年，於法並無不合，抗告意旨辯稱其未再施用毒品，所採尿液雖有封條仍
    可能遭針筒注射，請求重新檢驗尿液云云，而請求撤銷原裁定，自屬無據，抗告
  無理由，應予駁回。又該瓶尿液因已逾保存期限而倒棄，併予敘明。
三、據上論斷，應依刑事訴訟法第四百十二條，裁定如主文。
中      華      民      國    八十九     年      十       月    二十三  日
                                  臺灣高等法院臺中分院刑事第九庭
                                        審判長法  官  胡  森  田
                                              法  官  趙  春  碧
                                              法  官  康  應  龍
右正本證明與原本無異。
不得抗告。
                                              書記官  陳  明  珠
中      華      民      國    八十九     年      十       月    二十五  日
                                                                        Ｉ


司法院資訊處製作；財團法人民間司法改革基金會備份。
